臺灣臺中地方法院刑事判決
110年度易字第2249號
公  訴  人  臺灣臺中地方檢察署檢察官
被      告  陳俊宏



上列被告因竊盜案件，經檢察官提起公訴（110年度偵緝字第134
4號、第1345號），本院依簡式審判程序判決如下：
    主    文
陳俊宏犯竊盜罪，累犯，處有期徒刑肆月，如易科罰金，以新臺
幣壹仟元折算壹日。又犯踰越門窗侵入住宅竊盜罪，累犯，處有
期徒刑拾月，未扣案如附表所示之犯罪所得均沒收，於全部或一
部不能沒收或不宜執行沒收時，追徵其價額。
    犯罪事實
一、陳俊宏意圖為自己不法所有，基於竊盜之犯意，於民國108
    年8月13日20時30分許，在臺中市○○區○○路000巷0號前，見
    歐陽雅慧所有、停放於該處之車牌號碼000-0000號普通重型
    機車之鑰匙未拔取，且無人注意之際，徒手竊取該機車得手
    後，隨即騎乘上開機車離去。嗣歐陽雅慧發現遭竊報警處理
    ，嗣經警於108年8月18日尋獲上開失竊機車後到場勘察採證
    ，發現於上開失竊機車上遺留有安全帽1頂，經警於該安全
    帽內襯採集生物跡證，並送請臺中市政府警察局鑑定比對，
    結果與陳俊宏之DNA-STR型別相符，及經警調閱警政車行紀
    錄監視器畫面，發現陳俊宏曾於108年8月14日配戴該頂安全
    帽而騎乘上開失竊機車之畫面，始循線查獲上情（機車已發
    還歐陽雅慧）。
二、陳俊宏意圖為自己不法所有，基於踰越門窗侵入住宅竊盜之
    犯意，於108年10月1日20時40分許前某時，攀爬踰越未上鎖
    之窗戶而侵入位於臺中市○○區○○○街000巷00號2樓之外籍移
    工宿舍內，徒手竊取越南籍移工DO VAN GIANG(中文姓名：
    尚文江）、VO SY THONG(中文姓名：武士崧）、DO CAD HIE
    N(中文姓名：杜高賢）等3人所有、放置在宿舍房間內如附
    表所示之物品得手後離去。嗣尚文江等人發現遭竊後，委託
    該外籍移工宿舍之舍監李建潤報警處理，經警到場勘察採證
    ，於現場窗框內側採集到指紋跡證2枚，經送內政部警政署
    刑事警察局鑑定比對，結果其中1枚與陳俊宏之左食指指紋
    相符，始循線查獲上情。
三、案經臺中市政府警察局烏日分局報告偵辦；暨尚文江、武士
    崧、杜高賢等3人委請李建潤訴由臺中市政府警察局清水分
    局報告臺灣臺中地方檢察署檢察官偵查起訴。
    理    由
一、本件被告陳俊宏所犯係死刑、無期徒刑、最輕本刑為3 年以
    上有期徒刑以外之罪，其就被訴事實為有罪之陳述，經法官
    告知簡式審判程序之旨，並聽取公訴人、被告之意見後，進
    行簡式審判程序。又簡式審判程序之證據調查，依刑事訴訟
    法第273條之2規定，不受同法第159 條第1 項審判外陳述排
    除之限制，再被告對於卷內之各項證據，亦不爭執證據能力
    ，故卷內所列之各項證據，自得作為證據。
二、上揭犯罪事實，業據被告於偵查及本院審理中均坦承不諱，
    核與證人即被害人歐陽雅慧於警詢中之證述、證人即告訴代
    理人李建潤於警詢及偵查中之指述情節大致相符，犯罪事實
    一部分並有承辦員警職務報告、臺中市政府警察局108年9月
    19日中市警鑑字第1080070941號鑑定書、臺中市政府警察局
    車輛尋獲電腦輸入單、贓物認領保管單、臺中市政府警察局
    烏日分局刑案現場勘查報告暨檢附之照片10張及監視器錄影
    畫面截圖1張、勘查採證同意書、刑事案件證物採驗紀錄表
    、竊盜犯罪位置圖、尋獲遭竊機車之地點照片4張及監視器
    錄影畫面截圖1張（偵32461卷第38、57至63、69至93頁），
    犯罪事實二部分則有內政部警政署刑事警察局108年10月31
    日刑紋字第1080099686號鑑定書、臺中市政府警察局清水分
    局刑案現場勘查報告暨檢附之刑案現場照片36張及採獲、送
    驗之指紋照片4張、勘查採證同意書、刑事案件證物採驗紀
    錄表（偵1211卷第21至23、25至37頁）在卷可稽，被告於公
    開法庭出於任意性之自白，既有前揭卷證可佐，足認與事實
    相符，自堪採為論科之依據。綜上，本件事證明確，被告上
    開犯行，均堪認定，應依法論科。
三、論罪科刑：
　㈠按刑法第321條第1項第2款所謂「毀」係指「毀損」，稱「越
    」則指「踰越」或「超越」，祇要踰越或超越門窗、牆垣或
    安全設備之行為，使該門窗、牆垣或安全設備喪失防閑作用
    ，即該當於前揭規定之要件。查被告供稱因為外籍移工宿舍
    窗戶未上鎖，所以直接打開跨過去進入行竊等語（見本院卷
    第61頁），自該當踰越門窗侵入住宅之加重要件。是核被告
    就犯罪事實一所為，係犯刑法第320條第1項之竊盜罪；就犯
    罪事實二所為，係犯刑法第321條第1項第1款、第2款之踰越
    門窗侵入住宅竊盜罪。公訴意旨就被告犯罪事實二所為，漏
    未論及刑法第321條第1項第2款，惟起訴書犯罪事實欄業已
    載明被告係「攀爬未上鎖之窗戶而侵入」竊盜，當應為起訴
    效力所及，且本院已當庭告知被告此部分所涉罪名（見本院
    卷第61頁），自無礙被告防禦權之行使。
　㈡按數行為於同時同地或密切接近之時地實施，侵害同一之法
    益，各行為之獨立性極為薄弱，依一般社會健全觀念，在時
    間差距上，難以強行分開，在刑法評價上，以視為數個舉動
    之接續施行，合為包括之一行為予以評價，較為合理，則屬
    接續犯，而為包括之一罪（最高法院86年度台上字第3295號
    判決參照）。而所謂「接續侵害同一法益」，倘係侵害財產
    法益，雖不以侵害同一所有權人為必要，然於所有權人不同
    時，竊盜之客體在客觀上可視為屬於同一管領權範圍，而侵
    害同一之法益，且各行為之獨立性極為薄弱，依一般社會健
    全觀念，在時間差距上，難以強行分開，始足成立接續犯。
    又按刑法上一行為而觸犯數罪名之想像競合犯存在之目的，
    在於避免對於同一不法要素予以過度評價，其所謂「同一行
     為」係指所實行者為完全或局部同一之行為而言。則自然
    意 義之數行為，得否評價為法律概念之一行為，應就客觀
    構成 要件行為之重合情形、主觀意思活動之內容、所侵害
    之法益 與行為間之關連性等要素，視個案情節依社會通念
    加以判斷 。如具有行為局部之同一性，或其行為著手實行
    階段可認為 同一者，得認與一行為觸犯數罪名之要件相侔
    ，而依想像競 合犯論擬（最高法院97年度台上字第3494號
    判決、101年度 台上字第2449號判決可資參見）。查犯罪事
    實二部分，被告竊取如附表所示被害人之物品，犯罪時間相
    近，且行竊地點均在同一地址之宿舍內，惟各該財物所有權
    歸屬不同被害人，亦非同一管領權，則被告上開所為時間相
    近之竊盜犯行，核與接續犯之要件有間，並無接續犯之適用
    ，惟被告既係出於竊盜之同一不法目的，在緊接之時間、相
    同之地點，以相同之方式，竊取財物，綜合上情觀之，認其
    所為竊取如附表所示物品之自然行為，評價為法律概念之一
    行為，可避免對於同一不法要素予以過度評價，是其上開竊
    取如附表所示被害人物品之行為，認係以一行為同時侵害如
    附表所示被害人之財產法益，同時觸犯構成要件相同之數罪
    名，為同種想像競合犯，應依刑法第55條規定，從一情節較
    重者處斷之。
　㈢被告所犯上開竊盜既遂罪、踰越門窗侵入住宅竊盜罪，時間
    、地點、被害人均不同，足見被告係各別起意，行為互殊，
    應予分論併罰。
　㈣被告前因竊盜案件，經本院以107年度易字第1274號判決判處
    有期徒刑1年確定，於108年8月8日縮短刑期執行完畢，有臺
    灣高等法院被告前案紀錄表在卷可憑（見本院卷第35頁），
    其於上開有期徒刑執行完畢後5年內故意再犯本案各有期徒
    刑以上之罪，為累犯，審酌被告於前案執行完畢後，本應戒
    慎警惕，竟仍為相同罪質之本案之犯行，可見其未因前案執
    行完畢而生警惕，對於刑罰之反應力、自制力及守法意識顯
    然薄弱，且被告適用刑法第47條累犯加重之規定並無罪刑不
    相當之情形，爰參酌司法院大法官釋字第775號解釋之意旨
    ，均依刑法第47條第1項之規定加重其刑。
　㈤爰以行為人之責任為基礎，審酌被告正值壯年，身體健全，
    未能從事正當工作以獲取財物，竟意圖不勞而獲，竊取他人
    機車，及以踰越窗戶之方式而侵入住宅竊取他人財物，漠視
    禁止竊取他人財物之法律規範，價值觀顯有偏差，影響他人
    居住安寧及社會治安，所為實屬不該；兼衡被告犯後始終坦
    承犯行，態度尚可，暨其自陳國小畢業之智識程度、曾從事
    鐵工、家庭經濟小康之生活狀況（見本院卷第61頁），暨其
    犯罪之動機、目的、手段、所竊取財物之價值、被害人所受
    之損害等一切情狀，分別量處如主文所示之刑，並就犯罪事
    實一部分，諭知易科罰金之折算標準。　　　
四、沒收部分：
　　按犯罪所得，屬於犯罪行為人者，沒收之。前二項之沒收，
    於全部或一部不能沒收或不宜執行沒收時，追徵其價額。犯
    罪所得已實際合法發還被害人者，不予宣告沒收或追徵。刑
    法第38條之1第1項前段、第3項、第5項分別定有明文。查犯
    罪事實一被告竊得之機車，已由被害人歐陽雅慧領回，有贓
    物認領保管單附卷為憑（見偵32461卷第63頁），而已實際
    合法發還被害人，故不予宣告沒收；犯罪事實二被告竊得如
    附表所示之物品，為被告之犯罪所得，均未扣案，且未實際
    合法發還被害人等，自應依刑法第38條之1第1項前段、第3 
    項之規定，於該次罪項下宣告沒收，並於全部或一部不能沒
    收或不宜執行沒收時，追徵其價額。
五、據上論斷，應依刑事訴訟法第273條之1第1項、第299條第1
    項前段，刑法第320條第1項、第321條第1項第1款、第2款、
    第55條、第47條第1項、第41條第1項前段、第38條之1第1項
    前段、第3項，刑法施行法第1條之1第1項，判決如主文。
本案經檢察官張文傑提起公訴，檢察官黃元亨到庭執行職務。　
中　　華　　民　　國　　110 　年　　12　　月　　7 　　日
                  刑事第八庭    法  官  王靖茹
以上正本證明與原本無異。
如不服本判決應於收受判決後20日內向本院提出上訴書狀，並應
敘述具體理由；其未敘述上訴理由者，應於上訴期間屆滿後20日
內向本院補提理由書（均須按他造當事人之人數附繕本）「切勿
逕送上級法院」。
告訴人或被害人如不服判決，應備理由具狀向檢察官請求上訴，
上訴期間之計算，以檢察官收受判決正本之日起算。
                                書記官  廖于萱
中　　華　　民　　國　　110 　年　　12　　月　　7 　　日
附錄論罪科刑法條：
中華民國刑法第320條第1項
意圖為自己或第三人不法之所有，而竊取他人之動產者，為竊盜
罪，處5年以下有期徒刑、拘役或50萬元以下罰金。
中華民國刑法第321條第1項
犯前條第1項、第2項之罪而有下列情形之一者，處6月以上5年以
下有期徒刑，得併科50萬元以下罰金：
一、侵入住宅或有人居住之建築物、船艦或隱匿其內而犯之。
二、毀越門窗、牆垣或其他安全設備而犯之。
三、攜帶兇器而犯之。
四、結夥三人以上而犯之。
五、乘火災、水災或其他災害之際而犯之。
六、在車站、港埠、航空站或其他供水、陸、空公眾運輸之舟、
    車、航空機內而犯之。
【附表】
編號 被害人 竊取之物品即犯罪所得  1 DO VAN GIANG(尚文江） 手機外接廣角鏡頭  2 VO SY THONG(武士崧） 零錢罐內之現金新臺幣100元  3 DO CAD HIEN(杜高賢） 兩支手機、隨身包包及現金新臺幣1000元